---
output:
  word_document: default
  pdf_document: default
  html_document: default
---

```{r setup, include=FALSE}
library(tidyverse)
setwd("C:\\Users\\hp master\\OneDrive\\Escritorio\\taller_icd_rm")
maraton <- read.csv("Maraton_NY.csv")
paises_lat <- c("MEX","BRA","ARG","PER","VEN","PAR")
paises_otro <- c("GER","NED","SWE")
paises <- list(paises_lat,paises_otro)
indice=1
```


# Chunks 


Las chunks son *piezas de código* dentro de **RMarkdown**. 

<br>

## Chunks en párrafos.

Podemos utilizar chunks *en párrafos*. Un ejemplo de esto es el siguiente valor `r pi`. Esto se puede combinar con LaTex para formar escritos elegantes: $\pi= `r pi`$. Es más, *si nos queremos ver exquisitos*, el valor de $e^2$ redondeado a tres decimales es $`r round(exp(1)^2,3)`$.

## Chunks *grandes*

* **echo=FALSE** significa que no muestre las órdenes del código

* **warning=FALSE** significa que no muestre las advertencias.

* **error=FALSE** significa que no muestre los errores.

```{r, echo=FALSE,warning=FALSE,error=FALSE}
sqrt(-3:3)
```


Las configuraciones de las chunks se pueden ver en la dirección <https:yihui.name/knitr/options/>

Los resultados anteriores se obtuvieron con el siguiente código
```{r, eval=FALSE}
tapply(col1,col2_de_discrminacion,funcion)
```

Las dimensiones de la tabla maraton son `r ncol(maraton)` columnas con `r nrow(maraton)` filas.

```{r latinoamericanos,echo=FALSE}
tabla_auxiliar <- maraton[maraton$home%in%paises[[indice]],]
head(tabla_auxiliar,5)
```

El promedio de tiempo de estos países es `r mean(tabla_auxiliar$time)`.

En la siguiente gráfica se muestra la relación entre edad y tiempo.


```{r,fig.height=4,fig.width=4}
plot(tabla_auxiliar$age,tabla_auxiliar$time,main="Grafico")
```

```{r,out.width='40%'}
plot(tabla_auxiliar$age,tabla_auxiliar$time,main="Grafico")
```

```{r,out.width='40%',fig.align='center'}
plot(tabla_auxiliar$age,tabla_auxiliar$time,main="Grafico")
```


### Tablas

```{r}
knitr::kable(tabla_auxiliar,caption="Tabla de paises",align="lcrccc")
```
